# 求助陈版主：收回托管公司的合并问题

提问人：胖雪皮皮雪 时间：2018-07-18 14:52:40
陈版主，
您好，请教下，B 是A 的子公司，C 是B 的子公司，C自成立开始就被托管出去，只收取定额费用且不参与经营决策，故往年B 不合并C , 去年 5 月C转让给A后继续托管出去，A 不合并C ,今年初结束托管后，半年报要把C 合并进来，那么A 合并C属于同一控制还是非同一控制？如果是非同一控制，因为是收回托管，合并对价算是 0 吗？如果是同一控制，那要合并年初数可年初之前C 都是被托管出去的。

回答人：chenyiwei
如果受托方确实在托管期间对C具有控制权，且受托方为非关联方，则托管结束后A取得对C的控制权构成非同一控制下的合并。合并成本为当初C设立时的原始出资。

提问人：胖雪皮皮雪 时间：2018-07-27 15:03:08
请问陈老师，如果受托方是关联方呢，但不是合并范围内的，还是非同一控制吗？

回答人：chenyiwei
根据准则对同一控制/非同一控制的定义和区分规定分析。

提问人：胖雪皮皮雪 时间：2018-07-27 15:06:33
另外，陈老师，请问合并成本为什么不是B把C转让给A的价格而是C成立时的原始出资呢？

回答人：chenyiwei
收回托管经营权，一般无对价，实际上原始出资是A对被托管企业的最原始投入，代表了现在收回被托管企业对应的最初投资成本。